【裁判字號】    99,訴,73
【裁判日期】    990803
【裁判案由】    損害賠償
【裁判全文】
臺灣基隆地方法院民事判決                99年度訴字第73號
原      告  乙○○
被      告  甲○○
上列當事人間請求損害賠償事件，本院於民國99年 7月20日言詞
辯論終結，判決如下：
    主  文
原告之訴駁回。
訴訟費用由原告負擔。
    事實及理由
一、原告起訴主張：原告與被告均為基隆攤販工會之理事，民國
    97年11月17日一同前往「金華園餐廳」聚餐，餐畢轉往「鈴
    軒閣格小吃店」喝茶，不料被告基於傷害之故意，揮拳毆打
    原告，致原告受有臉部多處挫傷、左膝擦傷、鼻樑骨骨折等
    傷害，並陸續經行政院衛生署基隆醫院及台中榮民總醫院醫
    生治療診斷後，發現原告之嗅覺喪失，為依民法第184條第1
    項、第193條第1項、第195條第1項之規定，請求被告賠償原
    告醫療費用新臺幣（下同）1,380元、交通費用720元、精神
    上損害賠償60萬元，合計 602,100元，及自起訴狀繕本送達
    翌日起至清償日止，按年息5%計算之利息。
二、被告抗辯：被告僅係與原告發生推擠，沒有毆打原告，且原
    告之嗅覺早有問題，並非和被告發生衝突後才造成嗅覺喪失
    的後遺症，原告之訴應予駁回。
三、原告主張其經行政院衛生署基隆醫院及台中榮民總醫院醫生
    治療診斷後，發現有嗅覺喪失之情形，業據原告提出上開醫
    院診斷證明書影本等件為證，且為兩造所不爭執，堪信屬實
    。至於原告主張被告應負侵權行為之損害賠償責任，為被告
    所否認，並以前開內容抗辯，因此本件爭點在於原告嗅覺喪
    失情形是否因被告之毆打行為所致？經查：
  (一)按主張侵權行為損害賠償者，應就加害人之行為「須有故意
    、過失」、「須有加害行為」、「行為須不法」、「須侵害
    權利並造成損害」等要件負舉證責任。
  (二)原告主張其於97年11月17日，在「鈴軒閣小吃店」喝茶時，
    遭被告毆打，雖為被告所否認，但被告於上開時間、地點徒
    手揮拳毆打原告，造成原告受有臉部多處挫傷、鼻樑骨骨折
    、左膝擦傷，經本院以98年度易字第51號刑事判決判處有期
    徒刑2月，如易科罰金以1,000元折算 1日，並由臺灣高等法
    院以98年度上易字第1224號刑事判決駁回臺灣基地方法院檢
    察署檢察官之上訴確定，有上開刑事判決在卷可憑，堪認被
    告確有毆打原告之行為。
  (三)又原告主張其嗅覺喪失係因被告之毆打行為所致，既為被告
    所否認，依前開說明，原告自應舉證證明被告之毆打行為造
    成原告嗅覺喪失。經本院向行政院衛生署基隆醫院函詢原告
    嗅覺喪失的原因是否因97年11月17日遭人毆打所致，據函覆
    ：「二、依病歷記載及主治醫師意見，病患乙○○主訴流黃
    鼻涕、頭痛與鼻塞多個月，於98年 8月25日至本院門診且主
    訴嗅覺喪失，經 X光檢查，有慢性鼻竇炎併鼻中隔彎曲，可
    能是嗅覺喪失的原因。無法確定是否為毆打而造成其嗅覺喪
    失，因病患在90年8月9日在本院耳鼻喉科門診已確定有慢性
    鼻竇炎。」，有該院99年 6月14日基醫病字第0990004579號
    函附卷足稽，顯然不能確定原告嗅覺喪失的原因是因為遭被
    告毆打，原告復無法提出其他證據證明，其逕認嗅覺喪失係
    因被告之毆打行為所致，自屬無據。
四、綜上所述，原告既未能舉證證明其嗅覺喪失之結果係因被告
    之毆打行為所致，則原告主張被告應負侵權行為損害賠償，
    請求被告給付 602,100元及法定遲延利息，為無理由，應予
    駁回。
五、結論：本件原告之訴為無理由，依民事訴訟法第78條，判決
    如主文。
中    華    民    國    99    年    8     月    3     日
                  民事庭法  官  陳湘琳
以上正本係照原本作成。
如對本判決上訴，須於判決送達後20日內向本院提出上訴狀。
中    華    民    國    99    年    8     月    3     日
                        書記官  張慧儀

司法院資訊處製作；財團法人民間司法改革基金會備份。
